臺灣臺中地方法院刑事判決
111年度簡上字第4號
上  訴  人
即  被  告  林佳民



上列上訴人即被告因妨害自由案件，不服本院於中華民國110年1
1月30日所為110年度中簡字第2350號第一審刑事簡易判決（聲請
簡易判決處刑案號：110年度偵字第28541號），提起上訴，本院
管轄之第二審合議庭判決如下：
    主    文
上訴駁回。
    犯罪事實
一、丙○○為邱莉娟之男友，乙○○則係邱莉娟之前男友。緣丙○○因
    認乙○○於與邱莉娟分手後仍有持續騷擾邱莉娟之情
　　，心生不滿，竟基於恐嚇危害安全之犯意，於民國110年5月
    24日0時3分許，在臺灣某處，以通訊軟體語音通話向乙○○接
    續嚇稱：「你去把你老婆的裸照發給我，我們這事就了結
　　」、「就兩個而已，一就是你去自殺，不然就你老婆裸照發
    給我」、「像你這種人就不應該留在世上」、「你自己割你
    的生殖器一刀，不合理嗎，我又不要你的命」、「你如果想
    自己承擔，不要害到你家裡人，你對自己的生殖器割一刀」
　　、「我很久以前就想揍你了」、「你如果入獄的話，我會叫
    人好好招待你」、「要就是把你老婆裸照拍給我，要不然就
    是生殖器上割一刀，要不然就你去死一死」、「我一定會讓
    你身敗名裂」等語，而以此加害身體、名譽之事之言語使乙
    ○○心生畏懼，致生危害於安全。
二、案經乙○○訴由臺灣臺中地方檢察署檢察官偵查後聲請簡易判
    決處刑。
    理    由
一、本判決以下所引用被告丙○○以外之人於審判外之陳述，檢察
    官、被告均不爭執其證據能力，且迄至言詞辯論終結前亦未
    聲明異議，本院審酌上開陳述作成之情況並無違法不當之情
    形或證明力明顯過低之瑕疵，爰依刑事訴訟法第159條之5第
    1項及第2項，認均得為證據。
二、訊據被告矢口否認有何恐嚇危害安全犯行，辯稱：乙○○主動
    騷擾伊等的生活，又傳邱莉娟的裸照，伊去報案並傳報案的
    相片給乙○○的老婆，乙○○擔心才主動打電話過來問伊說要如
    何原諒他、不然他插自己手或腳一刀，伊才說插你的腳有什
    麼用、事情是你的生殖器惹出來的，要插就插你的生殖器，
    伊明確表示過自己絕不可能動手，說要他老婆裸照只要公平
    而已，乙○○希望伊等撤告，伊等是不想撤告，伊講的伊也知
    道他做不到，伊只是過於氣憤在刁難他、消遣他，沒有恐嚇
    乙○○的意思，且伊認為乙○○沒有恐懼，他只是怕他騷擾邱莉
    娟的行為被關等語（見本院卷第31至36、45至55、65至73頁
    ）。經查：
　㈠被告、邱莉娟及告訴人乙○○等人間各具有前揭關係，被告因
    認告訴人於與邱莉娟分手後仍有持續騷擾邱莉娟之情，心生
    不滿，曾於前揭時、地與告訴人以通訊軟體語音通話提及上
    開各該言語等節，均為被告所不爭執，並據證人即告訴人於
    警詢時證述明確（見偵卷第31至35頁），另有證人邱莉娟
　　、證人即告訴人之配偶黃毓芸於警詢時之證述可佐（見偵卷
    第37至45頁），復有上開通話錄音檔案暨譯文及通訊軟體對
    話紀錄擷圖各1份附卷可查（見他卷第21至29頁、偵卷第95
    至125頁），此部分事實自堪認定。
　㈡而告訴人已因被告所為上開各該言語心生畏懼，恐身體、名
    譽等事遭被告加害乙節，業據告訴人於警詢時證稱：這些話
    都有讓伊心生畏懼，無法讓伊正常生活作息、也沒有辦法好
    好的工作等語在卷（見偵卷第33頁）；且觀之被告所為上開
    各該言語係一再要求告訴人為自殺、割生殖器或發送配偶裸
    照以免害及家人等偏激舉止，復明確提及想揍告訴人、入獄
    後會叫人招待告訴人及讓告訴人身敗名裂等對告訴人不利之
    意思，可知被告當時情緒相當激動，所為上開各該言語均係
    意在表達對告訴人之高度不滿，同時表明希望傷害告訴人之
    身體、使之名譽毀壞或告訴人為自殺、自傷及發送配偶裸照
    以免害及家人等強烈意願，參以案發當時告訴人確因曾逕自
    傳送被告所指邱莉娟之照片予邱莉娟而引發糾紛，業據告訴
    人於警詢時自承在卷（見偵卷第32至33頁），告訴人復有配
    偶等家人及工作之社會生活背景，亦堪認依一般社會觀念而
    言，被告通知告訴人上開言語內容，確實可能使接收上開言
    語資訊之告訴人擔憂其倘無法依被告之要求為前揭自殺、自
    傷或發送配偶裸照等舉止，被告即會因甚為不滿而果真加害
    其及家人之身體、名譽，足使告訴人心生畏怖，致生危害於
    安全。而被告為上開行為時既已有相當年紀，智識正常而具
    有一定之社會經歷，被告對於自己所為上開言語足使告訴人
    心生前揭畏懼乙節，自不能諉為不知，則被告卻仍執意為上
    開言語，顯然具有主觀上之恐嚇故意無訛。是被告所為上開
    恐嚇危害安全之犯行，堪以認定。
　㈢至被告固以前揭情詞置辯。惟刑法上所謂恐嚇，指凡一切言
    語、舉動足以使人生畏怖心者均屬之，不必行為人果有加害
    之意思，更不須有實施加害之行為；且恐嚇罪之通知危害方
    法，並無限制，除以積極明示之言語舉動外，凡以其他足使
    被害人理解其意義之方法或暗示其如不從，將加危害而使被
    害人心生畏怖者，均應包括在內（最高法院73年度台上字第
    1933號、75年度台上字第5480號、84年度台上字第813號等
    判決意旨參照）。而本案綜合審酌被告所為前揭言語，顯已
    堪認此等言語寓有倘告訴人不從被告之上開要求、被告即將
    施加前揭危害之恐嚇意涵，並足使告訴人有所擔憂、心生畏
    懼而致生危害於安全，且被告知此猶為上開客觀行為，即有
    刑法上所指恐嚇故意，均如前述；縱令被告之行為動機係對
    告訴人之騷擾行為深感氣憤不平而欲於告訴人要求和解之際
    予以刁難、消遣，或縱使被告曾於通知危害前後補充自己絕
    不可能動手，抑或是被告果真無加害之意思，均不影響被告
    有意通知危害而危及告訴人原有安全感受之事實，揆諸前揭
    說明，自俱無礙本案恐嚇危害安全罪之成立。是被告上開所
    辯，僅係卸責，均非可採。
　㈣綜此，本案事證已臻明確，被告所為上開恐嚇危害安全犯行
    堪以認定，應予依法論科。　
三、核被告所為，係犯刑法第305條恐嚇危害安全罪。被告於前
    揭期間為上開各該言語之各舉止，係於相近之時間、地點密
    接為之，且犯罪目的與所侵害法益同一，在刑法評價上以視
    為數個舉動之接續施行，合為包括之一行為予以評價較為合
    理，應認係接續犯而論以一罪。另聲請意旨雖未列明被告除
    通知告訴人「我很久以前就想揍你了」、「不然把生殖器上
    割一刀」、「我一定會讓你身敗名裂」等語外，尚有前揭其
    餘恐嚇危害安全之言語，惟此部分與經聲請簡易判決處刑部
    分具有接續犯之實質上一罪關係，為聲請簡易判決處刑效力
    所及，本院自應併予審理。
四、原審認被告所為上開犯行事證明確，適用刑法第305條、第4
    1條第1項前段、刑法施行法第1條之1第1項等規定，並審酌
    被告前於94年、101年間曾因犯妨害自由、重利等案件，經
    法院判處徒刑及執行完畢之前科紀錄（不構成累犯），縱有
    被告認告訴人疑似對邱莉娟有騷擾之嫌，仍應理性態度處理
　　或透過正當法律程序解決，尚不得擅自以上開言語對告訴人
    為恐嚇危害，則其所為，自有不當，兼衡以其犯罪動機、目
    的、手段，暨考量被告為高職畢業、從事商業工作、家庭經
    濟狀況勉持等一切情狀，量處拘役40日，並諭知如易科罰金
　　，以新臺幣1,000元折算1日。經核原判決之認事用法均無違
    誤，量刑亦稱妥適，應予維持。被告上訴意旨徒以前詞否認
    犯罪，難認有據，業經本院論駁如前。綜此，被告提起上訴
    為無理由，其上訴應予駁回。
據上論斷，應依刑事訴訟法第455條之1第1項、第3項、第368條
，判決如主文。
本案經檢察官張國強聲請以簡易判決處刑，檢察官甲○○到庭執行
職務。
中　　華　　民　　國　　111 　年　　8 　　月　　31　　日
                  刑事第十三庭  審判長法  官  李宜娟
                                      法  官  林德鑫
                                      法  官  陳怡秀
以上正本證明與原本無異。
不得上訴。
　　　　　　　　　　　　　　　　　　　書記官　陳亭卉　　
中　　華　　民　　國　　111 　年　　9 　　月　　1 　　日